【裁判字號】    98,易,3221
【裁判日期】    981224
【裁判案由】    竊盜
【裁判全文】
臺灣臺中地方法院刑事判決              98年度易字第3221號
公  訴  人  臺灣臺中地方法院檢察署檢察官
被      告  丙○○
上列被告因竊盜案件，經檢察官提起公訴（98年度偵字第16599
號），本院判決如下：
    主    文
丙○○共同竊盜，處罰金新台幣伍仟元，如易服勞役，以新台幣
壹仟元折算壹日。
    事    實
一、丙○○與乙○○（嗣到案後另行審結）二人共同基於意圖為
    自己不法所有之犯意聯絡，於98年6月24日下午3時30分許，
    由乙○○騎乘丙○○所有之車牌號碼288-DQY重機車，搭載
    丙○○，前往甲○位於臺中縣太平市○村路138巷13號之養
    雞場，再由乙○○進入該養雞場，徒手竊取甲○所有之雞3
    隻，丙○○則在外把風。得手後，由丙○○騎上開機車搭載
    乙○○逃離現場。嗣經甲○發現後，騎乘機車追尋渠等2人
    ，在臺中縣太平市○村路第104號電桿前尋獲渠等2人，乙○
    ○乘隙逃逸，甲○報警而查獲。
二、案經臺中縣警察局太平分局移送臺灣臺中地方法院檢察署檢
    察官偵查起訴。
    理    由
一、訊據被告丙○○固坦承有與同案被告乙○○共同騎乘機車前
    往臺中縣太平市○村路138巷13號前，乙○○並下車竊取雞
    隻之事實，惟矢口否認涉有竊盜犯行，辯稱：伊不清楚乙○
    ○要偷抓雞云云。然查，上揭犯罪事實，業據被害人甲○於
    警詢時指述明確，並有扣押物品目錄表、贓物認領保管單各
    1紙在卷可稽，且被告丙○○於警詢中業經其自白，前揭雞
    隻係乙○○提議行竊，要烤來食用等語，被告丙○○仍提供
    機車，並與乙○○共同騎乘至案發現場，由乙○○下車行竊
    盜雞隻，被告丙○○顯與乙○○有竊盜之犯意聯絡，所辯顯
    無可採，此外，並有現場照片5張、監視錄影翻拍照片2張等
    附卷足憑，事證明確，被告丙○○之犯行洵堪認定。
二、核被告丙○○所為，均係犯刑法第320條第1項之竊盜罪。渠
    與同案被告乙○○2人，有犯意之聯絡及行為之分擔，為共
    同正犯。爰審酌被告丙○○未有犯罪前科，有台灣高等法院
    被告前案紀錄表可按，所竊之物價值不大，且已為被害人領
    回，及其犯罪動機、平日生活情形、犯後態度、智識等一切
    情狀，量處如主文所示之刑，並諭知易服勞役之折算標準。
三、同案被告張駿傑嗣到案後另行審結。
四、據上論斷，應依刑事訴訟法第二百九十九條第一項前段，刑
    法第二十八條、第三百二十條第一項、第四十二條第三項，
    刑法施行法第一條之一，判決如主文。
中    華    民    國    98    年    12    月    24    日
                  刑事第一庭    法  官  林清鈞
以上正本證明與原本無異。
如不服本判決應於收受判決後10日內向本院提出上訴書狀，並應
敘述具體理由；其未敘述上訴理由者，應於上訴期間屆滿後20日
內向本院補提理由書（均須按他造當事人之人數附繕本）「切勿
逕送上級法院」。
                                書記官  陳貴卿
中    華    民    國    98    年    12    月    24    日
附錄論罪科刑法條
中華民國刑法第320條第1項
意圖為自己或第三人不法之所有，而竊取他人之動產者，為竊盜
罪，處 5 年以下有期徒刑、拘役或 5 百元以下罰金。


司法院資訊處製作；財團法人民間司法改革基金會備份。
